臺灣苗栗地方法院刑事裁定　　　　　　100年度交聲字第279號
移送機關　　交通部公路總局新竹區監理所苗栗監理站
異　議　人　趙峻逸
上列異議人即受處分人因違反道路交通管理處罰條例案件，對於
交通部公路總局新竹區監理所苗栗監理站於民國100 年8 月17日
所為之竹監苗字第裁54-GH0000000號處分（原舉發案號：中市警
交字第GH0000000 號），聲明異議，本院裁定如下：
    主  文
異議駁回。
    理  由
一、原處分意旨略以：異議人即受處分人趙峻逸於民國100 年7
    月22日15時15分許，行經臺中市○○區○○路247 巷口處為
    臺中市政府警察局太平分局宏龍派出所警員舉發「闖紅燈（
    北往南直行）」，移送機關即原處分機關爰依道路交通管理
    處罰條例第53條第1 項暨違反道路交通管理事件統依裁罰基
    準及處理細則第41條第4 項，裁處異議人罰鍰新臺幣（下同
    ）1,800 元，並依同條例第63條第1 項規定記違規點數3 點
    ，原處分並無不法等語。
二、異議意旨略以：異議人於100 年7 月22日15時15分，騎乘車
    牌號碼G6Z-399 重型機車行駛於臺中市○○區○○路247 巷
    口時，因聲明人係由巷口右轉出來，轉彎後之紅綠燈前並無
    停止線，異議人亦有注意附近車流量及是否有人行走，應不
    構成闖紅燈，爰聲明異議云云。
三、按駕駛人駕駛車輛或行人在道路上，應遵守道路交通標誌、
    標線、號誌之指示、警告、禁制規定，並服從執行交通勤務
    之警察或依法令執行指揮交通及交通稽查任務人員之指揮；
    汽車駕駛人，行經有燈光號誌管制之交岔路口闖紅燈者，處
    新臺幣1,800 元以上5,400 元以下罰鍰，並記違規點數3 點
    ，道路交通管理處罰條例第4 條第1 項、第53條第1 項、第
    63條第1 項第3 款分別定有明文。次按無繪設路口範圍者：
    以車輛無視於紅燈號誌，而有穿越路口之企圖，其車身並已
    伸越停止線並足以妨害其他方向人（若有行人穿越道）、車
    通行者，亦以闖紅燈論處。（交通部82年4 月22日交路（82
    ）字第009811號函意旨參照。）
四、經查，異議人於前揭時、地之違規情事，業據證人即原舉發
    警員王俊雄於本院法院具結證稱：「（請陳述當日情形？）
    我們當天與巡佐在路口，路口有車，他說他從247 巷出來沒
    有號誌，我畫的位置就是那個紅綠燈口的位置，他是從光德
    路往大里的方向行駛」、「（你看到他從247 巷轉出來？）
    我們測錄的位置沒有巷子，是直行」、「（那個位置是紅燈
    ？）直行的是紅燈」、「（他從光德路過來，是紅燈？）是
    」、「（當日你在執勤時，你看到他的位置是他一路直行過
    來？）當時我們測錄時是有秒差，我們錄到時是他已經直行
    過來了」、「（原則上是像他講的轉變就會有一個弧度？）
    是」、「（就算是轉出來，他也是要停止？）是」、「（就
    算他是從247 巷轉出來，就算沒有停止線，紅燈他也是不能
    過來？）是」等語明確，此有本院100 年9 月22日訊問筆錄
    附卷足稽；另經本院勘驗警員所提供之舉發錄影光碟，雖警
    員測錄時有秒差，勘驗結果顯示異議人業直行於臺中市○○
    區○○路路口，惟依該路口之距離、位置及異議人所騎乘之
    交通工具等情，異議人倘真由臺中市○○區○○路247 巷口
    右轉至臺中市○○區○○路路口，其車身應呈現轉彎時應有
    之弧度，惟就勘驗結果顯示，異議人並未呈現轉彎時車身應
    有之弧度，警員證述異議人為直行之詞尚屬可信，且上開證
    人王俊雄係執勤警員，其與異議人應係不相識之人，其目睹
    及舉發異議人之上開違規情事，衡情應無涉詞攀誣、或虛構
    違規事實以陷害異議人之理，亦應無誤看或誤判之情事。
五、復查，因警員提供之舉發錄影光碟存有秒差，就異議人是否
    為臺中市○○區○○路直行或臺中市○○區○○路247 巷口
    右轉至臺中市○○區○○路一部仍有待商榷，惟依前揭交通
    部82年4 月22日交路（82）字第009811號函規定，車輛無視
    於紅燈號誌，而有穿越路口之企圖，並足以妨害其他方向人
    （若有行人穿越道）、車通行者，以闖紅燈論。縱本件事實
    如異議人所陳，異議人確係自臺中市○○區○○路247 巷右
    轉入臺中市○○區○○路主線道，異議人仍應遵循臺中市○
    ○區○○路主線方向之號誌行駛，不得因行人穿越道上無行
    人行走而隨意穿越，又異議人主張其係遵循斜對面之綠燈號
    誌右轉云云，惟該紅綠燈號誌實為臺中市○○區○○路390
    巷應遵循之紅綠燈號誌，就臺中市○○區○○路247 巷口並
    未設置專屬紅綠燈號誌，若自臺中市○○區○○路247 巷右
    轉至臺中市○○區○○路主線道上，即應遵循臺中市○○區
    ○○路主線道之紅綠燈號誌行駛，而非其他支線道之紅綠燈
    號誌，是異議人顯有無視臺中市○○區○○路主線之紅燈號
    誌，並妨害行人穿越違規事證明確，警員舉發異議人闖紅燈
    之違規並無不法。原處分機關依道路交通管理處罰條例第53
    條第1 項、第63條第1 項暨違反道路交通管理處罰條例統一
    裁罰基準及處理細則之規定，裁處受處分人罰鍰1,800 元，
    並記違規點數3 點，核無違法或不當之處。從而，本件異議
    為無理由，應予駁回。
六、據上論斷，應依道路交通案件處理法第18條，裁定如主文。
中    華    民    國   100    年    10    月    19    日
                      交通法庭法  官  林靜雯
以上正本證明與原本無異。
如不服本裁定應於送達後5日內向本院提出抗告狀。
                              書記官  劉千瑄
中    華    民    國   100    年    10    月    19    日